【裁判字號】    91,小抗,3
【裁判日期】    920327
【裁判案由】    
【裁判全文】
臺灣新竹地方法院民事裁定  九十一年度小抗字第三號
    抗  告  人  乙○○
    相  對  人  甲○○
                財團法人台灣省私立香園紀念教養院
    法定代理人  蔡永勳
右抗告人因與相對人間請求損害賠償事件，抗告人對於民國九十一年九月二十三日本
院竹北簡易庭所為九十一年度竹北小字一二一號第一審裁定提起抗告，本院裁定如左
：
    主      文
抗告駁回。
抗告費用由抗告人負擔。
    理      由
一、按抗告法院認抗告為不合法或無理由者，應為駁回抗告之裁定。民事訴訟法第四
    百九十二條定有明文，上開規定於小額訴訟事件準用之，民事訴訟法第四百三十
    六條之三十二第三項亦定有明文。
二、本件抗告意旨略以：抗告人向本院提起九十一年度竹北小字第一二一號損害賠償
    訴訟，上開訴訟乃因相對人毀損抗告人車輛，修復後仍有損壞及相對人以惡意手
    段，故意阻止抗告人取得自有車輛造成損害而提起。而本院九十年度竹北小字第
    八十五號判決係駁回抗告人對相對人要求撞毀車輛的車價折損賠償與交通補償，
    故兩者之當事人相同，然而訴訟標的卻僅有前後因果關係，非對等關係，而訴訟
    之聲明內容、原因及所提之證據也不相同，本院竹北簡易庭以兩者為相同事件，
    而依據民事訴訟法第二百四十九條第一項第七款之規定，裁定駁回抗告人起訴，
    違反法令等語。
三、經查：
（一）抗告人於原審起訴主張其所有之車輛在民國九十年五月二日遭相對人甲○○駕
      駛另相對人財團法人台灣省私立香園紀念教養院所有之廂型車撞毀，抗告人於
      九十年十月六日自維修車廠領回車輛，並於同年十月十一日通知相對人，上開
      車輛尚有車樑、油箱、懸吊避震與電路系統等項目未修復，延至九十一年六月
      間，抗告人將車輛交由三陽喜美竹北保養廠維修，支出維修費用七千五百六十
      元。又因原告曾為小兒麻痺患者，不良於行，車輛為其代步之必要工具，故請
      求相對人連帶賠償九十年五月二日至九十年十月六日之交通費用，共計三萬零
      四百四十元，上開支維修費用與交通費用合計請求相對人連帶賠償三萬八千元
      等語，有抗告人九十一年七月二十三日之起訴狀在卷可參。
（二）抗告人於九十年五月二十五日因相同車禍事件對相對人提起損害賠償之訴訟，
      繫屬本院九十年度竹北小字第八十五號損害賠償事件。抗告人於該案已一併起
      訴請求車禍受損之價值八萬五千元及自事件發生日（九十年五月二日）起至九
      十年十月十六日止，按日以三百元計算之交通費用三萬一千五百六十元，合計
      請求相對人連帶賠償十一萬六千五百六十元及遲延利息等語，有抗告人之起訴
      狀附於本院九十年度竹北小字第八十五號損害賠償事件卷內可參。
（三）抗告人主張因車禍造成之車輛毀損及交通費之損害在九十年度竹北小字第八十
      五號損害賠償事件審理程序中業經審理，並於九十年十月二十九日判決，駁回
      抗告人全部車輛毀損及交通費之求償，且經抗告人提起上訴後，因上訴不合法
      而為本院合議庭駁回上訴而確定，亦經本院調閱本院九十年度竹北小字第八十
      五號損害賠償事件及九十年度小上字第三十五號損害賠償事件卷宗審閱無訛。
（四）故抗告人在原審提起之訴訟與抗告人之前提起之本院九十年度竹北小字第八十
      五號訴訟之當事人、訴訟標的之法律關係（侵權行為損害賠償請求權）及訴之
      聲明請求內容（車輛毀損及交通費用之損害）均相同，自屬同一事件，應為前
      案確定判決既判力所及。是原審認定抗告人提起之本件訴訟，亦經本院九十年
      度竹北小字第八十五號起訴並經審理判決確定，依民事訴訟法第四百條第一項
      規定，抗告人不得在更行起訴，因而據同法第二百四十九條第一項第七款規定
      裁定駁回抗告人之起訴，與法無違。
四、從而，抗告人以其在原審起訴之訴訟標的與本院九十年竹北小字第八十五號損害
    賠償事件僅有前後因果關係，而訴訟之聲明內容、原因及所提之證據也不相同云
    云，指摘原審就同一事件之認定有誤，顯非有理。依前開法律規定，本件抗告人
    提起抗告，為無理由，應予駁回。
五、依民事訴訟法第四百三十六條之三十二第三項、第四百九十二條第一項、第九十
    五條、第七十八條，裁定如主文。
中      華      民      國    九十二    年      三      月    二十七    日
                                  臺灣新竹地方法院民事庭
~B審判長法官  彭洪英
~B法      官  王鳳儀
~B法      官  黃珮禎
右為正本，係照原本作成。
本裁定不得抗告。


司法院資訊處製作；財團法人民間司法改革基金會備份。
